【裁判字號】    92,簡上,156
【裁判日期】    921217
【裁判案由】    竊盜
【裁判全文】
臺灣屏東地方法院刑事判決                        九十二年度簡上字第一五六號
    上  訴  人  臺灣屏東地方法院檢察署檢察官
    被      告  丙○○
右上訴人因被告因竊盜案件，不服本院九十二年度簡字第二八七號中華民國九十二年
八月二十九日刑事簡易判決（九十二年度偵字第三七一四號），提起上訴及移送併辦
（九十二年度偵字第四三００號），本院判決如左：
    主  文
原判決撤銷。
丙○○共同連續攜帶兇器竊盜，累犯，處有期徒刑拾月。扣案虎頭鉗貳支、鏍絲起子
壹支及破壞剪壹支，均沒收。
    事  實
一、丙○○於民國八十三年間，因違反肅清煙毒條例等案件，經本院判處應執行刑為
    有期徒刑四年確定，於八十四年十一月十八日入監執行，至八十六年十月七日交
    付保護管束假釋出獄，嗣於八十八年十二月二十九日因故遭撤銷假釋，並於八十
    九年一月十三日再度入監執行，於九十一年二月二十三日執行完畢後，仍不知悔
    改，復意圖為自己不法所有，基於竊盜概括犯意之聯絡，於下列時地先後二次竊
    取他人財物：
  (一)丙○○與李仲田（由公訴人另行起訴）於九十二年五月三十一日下午四時許，，
    駕駛車牌號碼ＭＮＸ─八八三號機車，攜帶丙○○所有之客觀上足以危害人之生
    命身體，依社會通常觀念可供兇器使用之虎頭鉗、鏍絲起子及破壞剪各一支，前
    往屏東縣新園鄉○○村○○路四十一號前竊取甲○○所有之電纜線三條（價值約
    五千元），旋於同日下午五時分，在屏東縣萬丹鄉○○村○○路觀音寺旁，為警
    查獲，並扣得張富然所有供犯罪所用之虎頭鉗二支及鏍絲起子及破壞剪各一支。
  (二)丙○○於九十二年七月十九日上午十時許，夥同許憲雄（經本院判處有期徒刑三
    月確定）前往屏東縣萬丹鄉○○路三三二巷六五號乙○○所有之羊舍後，由丙○○徒手入內行竊，許憲雄則在外把風之方式，共同竊盜乙○○所有之深水馬達一
    部，得手後正準備離去時，為乙○○發覺報警而當場查獲。
二、案經屏東縣警察局屏東分局報請台灣屏東地方法院檢察署檢察官偵查提起公訴及
    移送併辦。
    理  由
一、上述事實，已據被告丙○○於警察局詢問、檢察官訊問時及本院審理中均自白明
確，核與被害人甲○○、乙○○及共犯李仲田、許憲雄供述之情節相符，復有贓
    物認領保管單二紙及被告所有之虎頭鉗二支及鏍絲起子、破壞剪各一支扣押在案
    可資佐證，足認被告自白與事實相符，是本件事證明確，被告犯行堪以認定。
二、按刑法第三百二十一條第一項第三款之攜帶兇器竊盜罪，係以行為人攜帶兇器竊
    盜為其加重條件，此所謂之兇器，其種類並無限制，凡客觀上足以對人之生命、
    身體、安全構成威脅，具有危險性之兇器均屬之，且祇須行竊時攜帶此種具有危
    險性之兇器為已足，並不以攜帶之初有行兇之意圖為必要（最高法院七十九年台
    上字第五二五三號判例意旨參照）。故本案有關事實欄「(一)」之部分，被告丙○○竊取電纜線等物所持用之鏍絲起子、破壞剪各一支及虎頭鉗二支，雖係供其行
    竊之工具，然該鏍絲起子及虎鉗子、破壞剪，客觀上足以危害人之生命身體，依
    社會通常觀念係可供兇器使用之物，至為明確，核被告所為，係犯刑法第三百二
    十一條第一項第三款之攜帶兇器竊盜罪。而事實欄「(二)」之部分，核被告所為，
    係犯刑法第三百二十條第一項之普通竊盜罪。又被告丙○○與李仲田間，就上開
    事實欄「(一)」之竊盜犯行，及被告丙○○與許憲雄間，就上開事實欄「(二)」之竊
    盜犯行，分有犯意聯絡及行為分擔，均各為共同正犯。被告丙○○先後所犯，時
    間緊接，手法相同，反覆為之，所犯又係同一罪名之罪，顯係基於概括之犯意，
    應依連續犯之規定論以一罪，並加重其刑。又被告前於八十三年間，因違反肅清
    煙毒條例等案件，經本院判處應執行刑為有期徒刑四年確定，並於九十一年二月
    二十三日執行完畢，有臺灣高等法院被告全國前案紀錄表一分附卷可稽，其於五
    年內再犯本件有期徒刑以上之本罪，應依累犯之規定論處，並依法遞加重其刑。
    檢察官雖僅就被告有關事實欄「(二)」之部分之犯罪行為起訴，餘者未於起訴書中
    及，但連續犯為裁判上一罪，檢察官就犯罪事實一部起訴，依刑事訴訟法第二
    百六十七條規定，其效力及於全部，法院自得併為審判。
三、原審為科刑之判決，固非無見，惟原判決對於屬起訴效力所及而未於起訴書中
    明之部分，不及審酌，自有未洽，檢察官上訴執此指摘原判決不當，為有理由，
    原判決即屬無可維持，應撤銷改判，爰審酌被告丙○○連續竊盜，所得非多，事
    後坦承犯，態度良好等一切情狀，量處如主文所示之刑。扣案之虎頭鉗二支及鏍
    絲起子一支，係被告丙○○所有，供被告及李仲田共同行竊時所持用之物，業據
    被告丙○○陳明在卷，而破壞剪一支被告丙○○雖否認係其所有，並辯稱是在現
    場拾得云云，惟被害人甲○○於警訊時指述明確，被告所辯並不足採信，均爰依
    刑法第三十八條第一項第二款，併予宣告沒收。
據上論斷，應依刑事訴訟法第三百六十九條第一項前段、第三百六十四條、第二百九
十九條第一項前段，刑法第二十八條、第五十六條、第三百二十一條第一項第三款、
第四十七條、第三十八條第一項第二款，判決如主文。
中      華      民      國      九十二      年    十二    月    十七    日
                            臺灣屏東地方法刑事第五庭
                                    審判長法  官
                                          法  官
                                          法  官
右正本證明與原本無異。
不得上訴。
                                          書記官   劉音利
中      華      民      國      九十二      年    十二    月    十七    日


司法院資訊處製作；財團法人民間司法改革基金會備份。
